# 受托研发

提问人：shenhe1 号号 时间：2023-07-27 00:04:01
基本情况：我公司签订了一个受托研发协议，协议中交付约定如下：第一阶段为完成新产品样品制作且样品满足对应技术指标要求，第二阶段为新产品在甲方集团生产线通过量产测试；付款条款约定分为第一阶段 350 万元，第二阶段 150 万元；违约条款约定为每延迟一日，委托方有权要求本公司按照出现迟延情况的阶段已支付委托开发费用的 0.3%的标准支付违约金。如本公司延迟超过两个月的，委托方有权解除本协议并要求本公司返还出现迟延情况的阶段委托方已支付的委托开发费用并承担违约责任。
问题：由于在协议中第一阶段、第二阶段的交付约定、付款约定和违约条款均已明确区分，是否可将第一阶段、第二阶段识别为 2 个单项履约义务，即作为某一时点履行的履约义务，在各阶段完成交付后分别确认受托研发收入和成本。

回答人：chenyiwei
”在协议中第一阶段、第二阶段的交付约定、付款约定和违约条款均已明确区分“不是识别履约义务的唯一考虑因素，更多地应关注前后两步之间是否存在关联性。例如，是否有可能聘请两个服务商分别提供两个阶段的服务，还是只能聘请一家服务商做到底。另外，第一阶段成果与第二阶段之间的关联性也是需要考虑的问题。总体上分拆为两项履约义务的可能性不大。